# 陈版：新审计报告准则上市公司的子公司报告是否需要写关键审计事项

提问人：denghaifu 时间：2018-01-18 10:57:15
陈版您好：新审计报告准则规定，上市公司实体以外的其他主体可以不写关键审计事项，这句话怎么理解，上市公司实体以外的其它主体是上市公司的子公司吗，如果是，那上市公司的子公司审计报告就不需要写关键审计事项了。另外与管理层和治理层沟通关键审计事项时，是不是应该为上市公司合并范围内的所有关键事项。管理层和治理层也应该是上市公司的吧 ，是否还需要与子公司的管理层和治理层单独对子公司的关键事项单独沟通。

回答人：chenyiwei
上市实体子公司自身的法定审计报告中，如果该子公司自身不是上市实体（上市公司、新三板创新层、公开发行债券的发行人等），则该审计报告执行非上市实体审计报告的格式要求，不需要关键审计事项。另外在上市公司合并报表审计报告中沟通的关键审计事项也包括子公司层面的事项。

回答人：chenyiwei
另外，虽然子公司审计报告可能不需要披露关键审计事项，但关键审计事项本身就是从与治理层沟通的事项中选取出来的，而与治理层沟通是所有审计项目的要求，所以不能本末倒置，仍需与子公司治理层沟通审计中的重大问题。

提问人：407543742 时间：2018-02-02 15:32:59
陈老师，已经公开发债的公司年报审计报告需要披露关键审计事项吗?还是就拟公开发债的公司申报报告中需要披露?

回答人：chenyiwei
已公开发债的公司的年报审计报告也同样要披露关键审计事项。

提问人：aisi3599 时间：2018-04-02 11:07:10
麻烦请问一下陈版，我这边审计的一个上市公司， 1 个母公司， 3 个子公司。 客户要求不仅要出具需公告的合并报告，还要对母公司、子公司出具单体审计报告。 如果子公司不用沟通关键审计事项的话，那母公司的单体报告需要吗？

回答人：chenyiwei
母公司单体报告无意义，因为对外公告的报告都应当是将母公司报表和合并报表并在一起出具一份报告的。子公司自身法定报告不用沟通关键审计事项，除非该子公司自身也是上市实体。

提问人：EmHIPHOP 时间：2018-05-01 10:45:04
陈版，那如果是上市公司母公司需要出合并报告，那需要沟通关键审计事项吗？

回答人：chenyiwei
上市公司的控股股东本身不属于上市实体的，其审计报告中无需沟通关键审计事项。